臺灣高等法院交通事件裁定　　　　　　 94年度交抗字第760號
抗　告　人
即受處分人　甲○○
上列抗告人因違反道路交通管理處罰條例案件，不服臺灣新竹地
方法院，中華民國94年9月8日所為裁定（94年度交聲字第156號
），提起抗告，本院裁定如下：
    主  文
抗告駁回。
    理  由
一、原裁定意旨略以：
  (一)本件抗告人即受處分人甲○○有下列違規事實：
  1.於92年5月13日凌晨2時26分，駕駛車牌號碼LQ－1089號自小
    客車行經新竹市○○路、忠孝路處，因行車速度超過規定之
    最高時速20公里以上及使用註銷之牌照行駛，業經新竹市警
    察局交通隊製單逕行舉發等情，有新竹市警察局交通隊竹市
    警交字第E00000000號舉發通知單、新竹市監理站94年4月19
    日稽違字第0944003416號函、新竹市監理站94年4月20日竹
    監新自第裁51－E00000000號裁決書影本各1紙在卷可稽，堪
    認受處分人違規。
  2.於93年8月28日上午9時6分許，駕駛前揭自小客車行經新竹
    市臺一線83公里處，於設有燈光號誌管制之交岔路口闖紅燈
    及使用註銷之牌照行駛，業經新竹市警察局交通隊製單逕行
    舉發等情，有新竹市警察局交通隊竹市警交字第E00000000
    號舉發通知單，新竹市監理站94年4月11日稽違字第0944002
    982號函、新竹市監理站94年4月20日竹監新自第裁51－E000
    00000號裁決書影本各1紙在卷可稽，堪認受處分人違規。
  (二)至於受處分人辯稱：前揭車輛固於91年6月25日因逾期檢驗
    而被註銷，然伊因未曾收到相關函文，故不知車牌已被註銷
    ；及至93年5、6月間因收到新竹市稅捐處之通知，始知悉車
    牌遭註銷，卻因稅捐處承辦人員之疏失及誤導，使伊未能即
    時換領新牌，而誤認於完納稅捐後，得暫時繼續使用至換領
    新牌為止，故而認舉發單上所列之「使用註銷之牌照行駛」
    之不利益，不應該由伊負擔云云。
  (三)受處分人固不爭執上開違規闖紅燈及超速行駛等情，僅就使
    用註銷之牌照行駛一節，予以否認，然查：
  1.受處人所有之車牌號碼LQ－1089號自小客車固因未依期限參
    加定期檢驗，經新竹市監理站於91年6 月25日註銷該牌照，
    查該項註銷牌照裁決書既已於91年7月1日寄存於受處分人在
    公路監理機關所登記之車籍地、駕籍地址（即新竹市○○路
    171巷26號）所在之新竹郵局，有新竹市監理站送達證1紙在
    卷可稽，依違反道路交通管理事件統一裁罰基準及處理細則
    第5條、行政程序法第74條規定，自已生合法送達之效力。
  2.受處分人於92年5月13日之交通違規事件部分，其舉發通知
    單，業經新竹市警察局於92年7月25日以046629號掛號郵寄
    違規人，有新竹市警察局94年4月14日竹市警交字第0940014
    581號函附卷可稽，亦已生合法送達效力。
  3.受處分人於93年8月28日之交通違規事件部分，其舉發通知
    單於向受處分人前開駕籍地送達時，因遷移不明而退件，而
    受處分人於遷址後亦未向公路監理機關辦理變更登記，故而
    原舉發單位依行政程序法第78條第3項規定之依職權命為公
    示送達，有交通部公路總局新竹區監理站94年4月11日稽違
    字第0944002982號函在卷可參，自生合法送達效力。
  4.綜上，原舉發單位對受處分人之舉發通知單及新竹市監理站
    註銷牌照之裁決書，既均已對異議人為合法送達，則受處分
    人猶指稱未合法送達云云，自不足採。此外，新竹市稅捐稽
    徵處既非違反道路交通管理處罰條例事件之主管機關，而受
    處分人身為汽車之所有人及駕駛人，當知汽車牌照經註銷後
    ，即不得再使用該註銷之牌照行駛，估不論新竹市稅捐稽徵
    處人員是否有疏失，均不足資為受處分人免罰之依據。
  (四)從而，新竹市監理站就92年5月13日交通違規事件部分，依
    據道路交通管理處罰條例第12條第1項第4款、第40條第1項
    、第63條第1項第1款之規定，以竹監新自第裁51－E000000
    00號裁決書裁處受處分人13,200元罰鍰，並記違規點數1點
    ；就93年8月28日交通違規事件部分，依據道路交通管理處
    罰條例第12條第1項第4款、第53條、第63條第1項第3款之規
    定，以竹監新自第裁51－E00000000號裁決書裁處受處分人
    16,200元罰鍰，並記違規點數3點，均核無不當。因認本件
    異議為無理由，均應予駁回。經核於法並無未合。
二、抗告人猶辯稱：伊根本未收到監理站通知車輛已被註銷之函
    文，係於不知情之情況下，繼續使用該車云云。然查：該車
    輛註銷之裁決書，確已合法送達一節，業據原審論述綦詳，
    被告抗告意旨仍執陳詞，提起本件抗告，不能認為有理由，
    應予駁回。
三、據上論結，應依道路交通案件處理辦法第26條，刑事訴訟法
    第412條，裁定如主文。
中　　華　　民　　國　　94　　年　　10　　月　　31 　日
                  交通法庭審判長法　官  洪光燦
　　　　　　　　　　　　　　　　法  官  王詠寰
　　　　　　　　　　　　　　　　法  官  江振義
以上正本證明與原本無異
不得再抗告
                                書記官  劉文美
中　　華　　民　　國　　94　　年　　10　　月　　31 　日
